【裁判字號】    89,訴,408
【裁判日期】    890808
【裁判案由】    強盜等
【裁判全文】
臺灣桃園地方法院刑事判決                          八十九年度訴字第四八號
    公  訴  人  台灣桃園地方法院檢察署檢察官
    被      告  丁○○
    指定辯護人  公設辯護人  丙○○
右列被告因準強盜等案件，經檢察官提起公訴（八十九年度偵字第二二二二號），本
院判決如左：
        主  文
丁○○攜帶兇器毀越牆垣竊盜，因脫免逮捕，而當場施以脅迫，處有期徒刑伍年貳月
。
扣案剪刀、水果刀各壹把沒收。
        事  實
一、丁○○於民國八十九年一月十七日下午四時五十分許，駕駛向正揚租車公司（下
    稱正陽公司）所租用而逾期未還之車號Q二—一三八九號自用小客車，行經桃園
    縣龜山鄉○○○路朝嶺三十八之一號熙旺企業公司（下稱熙旺公司）倉庫，見開
    倉庫牆垣尚有電纜線橫放，竟意圖為自己不法之所有，毀壞該公司之石綿瓦外牆
    後而逾越之，持其所有客觀上足對人之生命身體產生危害之兇器剪刀、水果刀各
    一把，先以水果刀剝除電纜線外皮，再以剪刀剪下電纜線長約四十米，分批綑綁
    竊取，並已將一部份綑綁完成之電纜線搬運放置於停放在該公司後山腰上之前開
    自用小客車內得手，復重回倉庫內再行綑綁搬運，惟此時其竊盜行為業經熙旺公
    司之委保之中興保全公司發覺，指派保全人員乙○○前往查看，發現丁○○行竊
    擬予逮捕時，丁○○為脫免逮捕，竟當場手持水果刀揮舞，脅迫乙○○不要逼近
    ，放伊一條生路，否則對其不客氣等語，並趁機逃逸前往停放前開自用小客車處
    ，仍為乙○○所繼續追躡，幸經警員即時趕到，在桃園縣龜山鄉新嶺村新朝嶺山
    上產業道路攔獲逮捕，並扣得其所有供犯罪所用之前開剪刀及水果刀各一把。
二、案經桃園縣警察局龜山分局報請台灣桃園地方法院檢察署檢察官偵查起訴。
        理  由
一、訊之被告固坦承攜帶兇器毀越牆垣竊盜之事實，然堅決否認於保全人員乙○○前
    往現場時，有何脅迫之言語或動作，辯稱當時手中本握有水果刀，為脫免逮捕，
    確曾哀求乙○○放過伊，但不曾揮舞手中水果刀，嚇稱如不放過，要對乙○○不
    客氣云云。惟右揭被告如何破壞牆垣竊取電纜線之事實，業據證人甲○○即被害
    人熙旺公司副總經理依現場破壞之情況判斷指述在案，而被告行竊當場為脫免逮
    捕，竟手持水果刀揮舞，脅迫乙○○不要逼近，放伊一條生路，否則對其不客氣
    等情，亦據證人乙○○指述歷歷。衡情，證人乙○○與被告素無恩怨，應無誣指
    被告之理，況且，被告於行竊之際，當場為證人乙○○發覺，遂要求證人乙○○
    放過伊，證人乙○○不允，被告情急之下，揮舞手中所持水果刀，出言恐嚇，此
    誠人之常情，被告所辯顯然避重就輕，要非可採。此外，復有被告所有供犯罪用
    之剪刀、水果刀各一把扣案佐證，事證明確，犯行堪以認定。
二、被告竊盜，因脫免逮捕，而當場施以脅迫，乃刑法第三百二十九條之準強盜行為
    ，其攜帶兇器、毀越牆垣，並有同法第三百二十一條第一項第二款、第三款之情
    形，應以刑法第三百三十條第一項之加重強盜罪論，公訴人求論以刑法第三百二
    十九條、第三百二十一條第一項第三款之準強盜罪，尚有未合，起訴法條應予變
    更。爰審酌被告所為固然嚴重危害民眾財產、生命、身體之安全，然其前未曾有
    犯罪紀錄，有台灣高等法院被告全國前案紀錄表在卷可稽，足見本案犯行係因一
    時貪念，致罹刑章，素行尚稱良好等一切情狀，從輕量處如主文所示之主刑。
三、扣案剪刀、水果刀各一把為被告所有供犯罪所用之物，業據被告自承在卷，應依
    刑法第三十八條第一項第二款宣告沒收。
四、據上論斷，應依刑事訴訟法第二百九十九條第一項前段、第三百條，刑法第三百
    二十九條、第三百三十條第一項、第三十八條第一項第二款，判決如主文。
本案經檢察官張春暉到庭執行職務。
中      華      民      國      八十九      年    八    月      八      日
                                臺灣桃園地方法院刑事第五庭
                                      法  官  楊  得  君
右正本證明與原本無異。
如不服本判決，應於判決送達後十日內向本院提出上訴狀( 應附繕本 )，上訴於臺灣
高等法院。
                                      書記官  簡  慧  瑛
中       華      民      國      八十九     年    八    月      九      日
附論罪科刑依據之法條：
刑法第三百三十條
犯強盜罪而有第三百二十一條第一項各款情形之一者，處五年以上十二年以下有期徒
刑。
前項之未遂犯罰之。


司法院資訊處製作；財團法人民間司法改革基金會備份。
